高雄高等行政法院裁定
                                    110年度簡抗再字第4號
聲  請  人　姜豊田


上列聲請人因與相對人臺南市北區區公所間補助費事件，對於中
華民國110年6月24日本院110年度簡抗再字第1號裁定，聲請再審
，本院裁定如下：
　　主  文
一、再審之聲請駁回。
二、再審訴訟費用由聲請人負擔。
　　理  由
一、按「有下列各款情形之一者，得以再審之訴對於確定終局判
    決聲明不服。但當事人已依上訴主張其事由或知其事由而不
    為主張者，不在此限：一、適用法規顯有錯誤。……十二、
    當事人發現就同一訴訟標的在前已有確定判決或和解或得使
    用該判決或和解。」行政訴訟法第273條第1項第1款及第12
    款分別定有明文。次按對於確定裁定聲請再審，應依行政訴
    訟法第283條準用同法第277條第1項第4款之規定表明再審理
    由，此為必須具備之程式。上述規定，依行政訴訟法第236
    條之2第4項規定，於簡易訴訟程序準用之。所謂表明再審理
    由，必須指明確定裁定，有如何合於行政訴訟法第273條第1
    項各款或第2項所定再審事由之具體情事，始為相當。倘僅
    泛言有再審事由，而未指明有何條款之具體情事者，尚難謂
    已合法表明再審理由。如未表明再審理由，法院無庸命其補
    正，應以裁定駁回之。又聲請再審，乃對於確定裁定不服之
    程序，故聲請再審，必須就該聲明不服之確定裁定為前揭說
    明之指摘；倘其聲請，雖聲明係對某件確定裁定為再審，但
    其聲請狀所載理由，實為指摘前程序確定判決或前次之再審
    判決或確定裁定如何違法，而對該聲明不服之確定裁定，並
    未指明有如何法定再審理由，亦難認為已合法表明再審理由
    ，而應以其聲請再審為不合法駁回之。
二、本件聲請人前於民國105年6月13日以「原告：臺南市北區振
    興里辦公處（第1屆）、代表人：姜豊田（里長）、利害關
    係人：姜豊田」之名義，向臺灣臺南地方法院（下稱臺南地
    院）提起行政訴訟，請求撤銷相對人103年12月12日南北民
    字第1030792951號函及臺南市政府104年4月16日府法濟字第
    1040362946號、105年5月20日府法濟字第1050501135號訴願
    決定，並請求相對人給付里長事務費新臺幣（下同）10,161
    元予利害關係人，經臺南地院105年度簡字第48號審理後，
    以前開函文及訴願決定書所載之受處分人均為「姜豊田」，
    而非「臺南市北區振興里辦公處（第1屆）」，認其訴訟程
    式有所欠缺，於105年7月5日裁定命補正。聲請人於105年7
    月11日提出「行政訴訟起訴更正狀」，仍以「振興里辦公處
    （第1屆）」為原告，並聲請准予利害關係人「姜豊田」獨
    立參加訴訟，臺南地院以其補正事項不完全，有起訴不合程
    序之違法，而以105年度簡字第48號行政訴訟裁定駁回其訴
    。聲請人不服，於105年8月22日以「抗告人：姜豊田」名義
    向臺南地院聲請再審，惟因該裁定應至105年8月29日始為確
    定，聲請人於該裁定確定前即聲請再審，於法不合，以105
    年度簡再字第6號行政訴訟裁定駁回其再審聲請。聲請人仍
    未甘服，於105年9月23日對臺南地院105年度簡字第48號裁
    定及105年度簡再字第6號裁定聲請再審，經臺南地院105年
    度簡再字第7號行政訴訟裁定駁回，聲請人仍表不服，提起
    抗告，經本院105年度簡抗字第16號裁定廢棄，就臺南地院
    105年度簡字第48號與105年度簡再字第6號行政訴訟確定裁
    定之再審事件均發回更為審判。嗣臺南地院就再審之聲請原
    分案由臺南地院法官朱中和審理，惟因朱中和法官為臺南地
    院105年度簡再字第6號案件之承辦法官，依行政訴訟法第19
    條第6款規定應自行迴避，乃簽請臺南地院院長於106年11月
    1日核定准予105年度簡再字第6號部分改分由侯明正法官審
    理，嗣並以106年度簡再更(一)字第3號行政訴訟裁定駁回聲
    請人再審之聲請；聲請人不服，提起抗告，經本院107年度
    簡抗字第1號裁定駁回其抗告。聲請人對本院107年度簡抗字
    第1號裁定不服，主張該裁定有行政訴訟法第273條第1項第1
    款、第4款及第12款之再審事由聲請再審，經本院107年度簡
    抗再字第3號裁定駁回；聲請人又對本院107年度簡抗再字第
    3號裁定不服，主張該裁定有行政訴訟法第273條第1項第1款
    及第12款之再審事由聲請再審，經本院107年度簡抗再字第6
    號裁定駁回；聲請人再對本院107年度簡抗再字第6號裁定不
    服，主張該裁定有行政訴訟法第273條第1項第5款、第12款
    規定之事由聲請再審，經本院108年度簡抗再字第1號裁定駁
    回；聲請人對本院108年度簡抗再字第1號裁定不服，主張該
    裁定有行政訴訟法第273條第1項第1款、第4款、第5款、第
    12款規定之事由聲請再審，經本院108年度簡抗再字第7號裁
    定駁回；聲請人對本院108年度簡抗再字第7號裁定不服，主
    張該裁定有行政訴訟法第273條第1項第1款、第5款、第12款
    規定之事由聲請再審，經本院109年度簡抗再字第2號裁定駁
    回；聲請人對本院109年度簡抗再字第2號裁定不服，主張該
    裁定有行政訴訟法第273條第1項第1款、第5款、第12款規定
    之事由聲請再審，經本院109年度簡抗再字第8號裁定駁回；
    聲請人仍不服，主張本院109年度簡抗再字第8號裁定有行政
    訴訟法第273條第1項第1款、第12款規定之事由，聲請再審
    ，經本院110年度簡抗再字第1號裁定（下稱原確定裁定）駁
    回，聲請人仍不服，主張原確定裁定有行政訴訟法第273條
    第1項第1款、第12款規定之事由，聲請本件再審。
三、聲請意旨略以：原確定裁定未依據地方制度法第5條第4項、
    地方民意代表費用支給及村里長事務補助費補助條例第7條
    及內政部99年11月8日內授中民字第0990036907號函釋等規
    定，裁判發給里長事務費10,161元，有行政訴訟法第273條
    第1項第1款之再審事由。又聲請人發現同一訴訟標的在前已
    有確定判決得使用該判決（本院105年度簡抗字第16號裁定
    ），聲請人程式補正後，均應受本院105年度簡抗字第16號
    裁定拘束，效力及於之前提起之所有相關訴訟，而有行政訴
    訟法第273條第1項第12款之再審事由。故臺南地院104年度
    簡字第45號行政訴訟判決及107年度簡再字第2號、105年度
    簡字第48號、107年度簡再字第2號、105年度簡再字第6號、
    107年度簡再字第4號、106年度簡再字第2號、107年度簡再
    字第5號、106年度簡再更（一）字第1號、107年度簡再字第
    1號、106年度簡再更（一）字第3號行政訴訟裁定，本院107
    年度簡抗字第1號、107年度簡抗再字第3號、107年度簡抗再
    字第6號、108年度簡抗再字第1號、108年度簡抗再字第7號
    裁定、109年度簡抗再字第2號、109年度簡抗再字第8號、原
    確定裁定均難維持，應予廢棄等語。
四、經核聲請人所提上開再審理由，業經聲請人於前訴訟程序中
    一再提出主張，而為本院所不採。且其對於原確定裁定以聲
    請人對於本院109年度簡抗再字第8號裁定聲請再審並未具體
    表明再審理由，而以其聲請再審不合法予以駁回乙節，究有
    如何合於行政訴訟法第273條第1項第1款再審事由之具體情
    事，則未據敘明，依上述規定及說明，本件再審之聲請自非
    合法。另聲請人以其發現同一訴訟標的在前已有本院105年
    度簡抗字第16號裁定而得使用該裁定，有行政訴訟法第273
    條第1項第12款再審事由云云。惟原確定裁定係審究本院109
    年度簡抗再字第8號裁定是否有再審事由，與本院105年度簡
    抗字第16號裁定所審理對象不同，形式上與行政訴訟法第27
    3條第1項第12款規定要件尚不相符，本件再審聲請為不合法
    ，應予駁回。又當事人就同一事件對法院所為歷次裁判聲請
    再審，必須其對最近一次之裁判（即原確定裁定）具有再審
    理由者，始得進而審究其前此歷次裁判有無再審理由。本件
    聲請人對原確定裁定聲請再審既因不合法而應裁定駁回，自
    無庸審究其之前歷次裁判有無再審理由及歷次裁判之程序標
    的原處分是否適法暨里長事務費10,161元之請求，併此敘明
    。
五、結論：再審之聲請為不合法。
中　　華　　民　　國　　110　 年　　10　　月　　28　　日
             高雄高等行政法院第三庭
                         審判長法官　吳　永　宋
                               法官　孫　奇　芳
                               法官　林　彥　君
以上正本係照原本作成。
不得抗告。
中　　華　　民　　國　　110　 年　　10　　月　　28　　日

　　　　　　　　　　　　　　 書記官　謝　廉　縈